臺灣花蓮地方法院民事判決　　　　　　　　　　　九十三年度婚字第一八二號
　　原　　　告　乙○○
　　被　　　告　甲○○
右當事人間請求離婚事件，本院判決如左：
    主　　文
准原告與被告離婚。
訴訟費用由被告負擔。
    事　　實
甲、原告方面：
壹、聲明：如主文所示。
貳、陳述：
    緣原告與被告於民國（下同）九十年七月九日結婚，現婚姻關係仍存續中。被告
    於結婚之後就染上賭博惡習，經常於賭輸後向原告要錢，若原告不給，便會遭到
    被告拳腳相向，原告為了家庭和諧，均忍氣吞聲，不願張揚。但被告竟連續於九
    十三年四月份某日及九十三年五月二十七日下午在花蓮市火車站附近之小路及被
    告住處動手毆打原告，致使原告受有右顳部瘀腫（二乘三公分）、右頰瘀傷三處
    （六乘零點五公分、五乘零點五公分、四點五乘零點五公分）、下巴瘀傷二處（
    二乘零點五公分、一乘零點二公分）、左臉頰刮傷（五乘零點二公分）等傷害，
    已發生家庭暴力事件，被告經常於賭輸情緒不好時，感到不滿就藉故毆打原告，
    造成原告身體、精神受有極大之痛苦，實已達於不堪同居虐待之程度，已構成離
    婚之正當理由，爰依民法第一千零五十二條第一項第三款規定訴請離婚。
參、證據：提出戶籍謄本、本院九十三年度家護字第九五號通常保護令各一份為證。
乙、被告方面：
壹、聲明：原則上不希望離婚，但原告若是那麼堅持要離婚的話，沒有意見。
貳、陳述：
    對於九十三年度家護字第九五號通常保護令所載事實沒有意見。
    理      由
一、原告主張兩造前於九十年七月九日結婚，現婚姻關係仍存續中之事實，業據原告
    提出戶籍謄本一份為證，且為被告所不爭執，此部分之事實，堪信為真實。原告
    另主張被告婚後未久即經常藉故毆打原告，原告為了家庭和諧，不願張揚與驗傷
    提起告訴，不過被告非但沒有體諒原告之用心，反而變本加厲，被告連續於九十
    三年四月份某日及九十三年五月二十七日下午在花蓮市火車站附近之小路及被告
    住處動手毆打原告，造成原告身心受到傷害等情，亦為被告所不爭執，且經原告
    提出本院九十三年度家護字第九五號民事通常保護令一份為證，堪信原告上揭主
    張事實亦為真實。
二、按民法第一千零五十二條第一項第三款所謂不堪同居之虐待，係指予以身體上或
    精神上不可忍受之痛苦，致不堪繼續同居者而言；又夫因口角細故毆打其妻，致
    其妻左肩胛、右腰、右內膀及左外膀、左肘、左外臂，受打傷及扭傷，自應認為
    不堪同居之虐待，最高法院三十年上字第六七八號、最高法院二十九年上字第九
    九五號判例分別著有明文。稽諸上述，本件被告既有慣行毆打原告之事實，致使
    原告身心受到莫大之傷害，其虐待自已達於不堪同居之程度，從而原告依據民法
    第一千零五十二條第一項第三款訴請離婚，依法應予准許。
據上論結，本件原告之訴為有理由，依民事訴訟法第七十八條，判決如主文。
中　　　華　　　民　　　國　　九十三　　年　　　八　　　月　　 三十 　　日
                              臺灣花蓮地方法院家事法庭
~B法　　　官　林國泰
右正本証明與原本無異。
如對本判決不服，應於送達後廿日內，向本院提出上訴狀（應抄附繕本）。
~B法院書記官
中　　　華　　　民　　　國　　九十三　　年　　　八　　　月　　 三十 　　日
